臺灣澎湖地方法院刑事判決　　　　　　　110年度交訴字第8號
公　訴　人　臺灣澎湖地方檢察署檢察官
被　　　告　盧乙萱


上列被告因過失致死案件，經檢察官提起公訴（110 年度偵字第
000 、000 號），被告於準備程序中就被訴之事實為有罪之陳述
，檢察官聲請改依協商程序而為判決，本院合議庭裁定由受命法
官獨任進行認罪協商程序，判決如下：
    主  文
盧乙萱犯過失致人於死罪，處有期徒刑壹年貳月。緩刑參年，於
緩刑期間內，應依本院一一○年度交附民字第八號和解筆錄所載
內容履行負擔。
    事實及理由
一、本件犯罪事實、證據及應適用法條，除犯罪事實欄一第4 至
    5 行關於「且應注意車前狀況並隨時採取必要之安全措施，
    」之記載應予刪除，並就事實部分補充記載被害人高○○亦
    有疏未注意支線道車應暫停讓幹線道車先行之違規情事；犯
    罪事實欄二關於「報告偵辦」之記載應更正為「移送偵辦」
    ；證據名稱欄6 關於「鑑定報告」之記載應更正為「鑑定意
    見書」，證據名稱欄7 關於「鑑定報告」之記載應更正為「
    覆議意見書」；證據部分應補充「澎湖縣政府警察局白沙分
    局道路交通事故肇事人自首情形紀錄表、本院110 年度交附
    民字第8 號和解筆錄、被告盧乙萱於本院於110 年9 月16日
    準備程序之自白」外，餘均引用附件檢察官起訴書之記載。
二、本件經檢察官與被告於審判外達成協商之合意，且被告已認
    罪，協商合意內容如主文所示。本院審酌各情，認上開協商
    合意並無刑事訴訟法第455 條之4 第1 項所列情形之一，檢
    察官聲請改依協商程序而為判決，本院爰不經言詞辯論，於
    協商合意範圍內為協商判決。
三、依刑事訴訟法第455 條之2 第1 項、第455 條之4 第2 項、
    第455 條之8 、第454 條第2 項，刑法第276 條、第62條前
    段、第74條第1 項第1 款、第74條第2 項第3 款，刑法施行
    法第1 條之1 第1 項，判決如主文。
四、協商判決除有刑事訴訟法第455 條之4 第1 項第1 款於本訊
    問程式終結前，被告撤銷協商合意或檢察官撤回協商聲請者
    ；第2 款被告協商之意思非出於自由意志者；第4 款被告所
    犯之罪非第455 條之2 第1 項所定得以協商判決者；第6 款
    被告有其他較重之裁判上一罪之犯罪事實者；第7 款法院認
    應諭知免刑或免訴、不受理者情形之一，及違反同條第2 項
    法院「應於協商合意範圍內為判決；法院為協商判決所科之
    刑，以宣告緩刑或2 年以下有期徒刑、拘役或罰金為限」之
    規定者外，不得上訴。
五、本件如有前述得上訴之理由，得自收受判決送達之日起20日
    內，向本院提出上訴書狀，上訴於第二審法院。
本案經檢察官林季瑩提起公訴並到庭執行職務。
中    華    民    國   110    年    9     月    28    日
                  刑事庭  法  官  陳立祥
以上正本證明與原本無異。
本判決除有刑事訴訟法第455 條之4 第1 項第1 款、第2 款、第
4 款、第6 款、第7 款所定情形之一，或違反同條第2 項規定者
外，不得上訴。
如有得上訴之情形，應於收受判決後20日內向本院提出上訴書狀
，並應敘述具體理由；其未敘述上訴理由者，應於上訴期間屆滿
後20日內向本院補提理由書（均須按他造當事人之人數附繕本）
「切勿逕送上級法院」。
因疫情而遲誤不變期間，得向法院聲請回復原狀。
中    華    民    國   110    年    9     月    28    日
 
                          書記官  王耀煌
附錄本案論罪科刑法條：
中華民國刑法第276條
因過失致人於死者，處5 年以下有期徒刑、拘役或50萬元以下罰
金。
附件：
臺灣澎湖地方檢察署檢察官起訴書
                                      110年度偵字第000號
                                      110年度偵字第000號
    被      告  盧乙萱  女  30歲（民國00年0 月0 日生）
                        住澎湖縣○○鄉○○村○○000○0號
                        國民身分證統一編號：Z000000000號
上列被告因過失致死案件，業經偵查終結，認應提起公訴，茲將
犯罪事實及證據並所犯法條分敘如下：
       犯罪事實
一、盧乙萱於民國110 年03月06日13時39分許，駕駛車牌號碼00
    0-0000號自小客車，沿澎湖縣縣道203 線由南向北行駛，行
    經澎3 號道與縣道000 ○○○號誌交岔路口時，本應注意減
    速慢行，作隨時停車之準備，且應注意車前狀況並隨時採取
    必要之安全措施，竟疏於注意，並未減速且逕自直行，適有
    高○○騎乘車牌號碼000-000 號普通重型機車，沿西嶼鄉澎
    3 號道往縣線道203 線行駛，自該交岔路口由東向西作左轉
    駛入縣線道203 線道內，盧乙萱見狀閃避不及，2 車因而發
    生碰撞，致高○○受有顱骨骨折併顱內出血之傷害，並於同
    日15時24分因中樞神經性休克死亡。
二、案經澎湖縣政府警察局白沙分局報告偵辦。
        證據並所犯法條
一、證據清單及待證事實：
┌──┬───────────┬────────────┐
│編號│證據名稱              │待證事實                │
├──┼───────────┼────────────┤
│1   │被告盧乙萱之供述      │其於犯罪事實欄所述時、地│
│    │                      │，駕駛車牌號碼000-0000號│
│    │                      │自小客車與高○○所騎乘之│
│    │                      │車牌號碼000-000 號普通重│
│    │                      │型機車發生碰撞之事實。  │
├──┼───────────┼────────────┤
│2   │證人即目擊者湯○○於偵│佐證上開犯罪事實。      │
│    │查中之證述。          │                        │
├──┼───────────┼────────────┤
│3   │證人即目擊者歐○○於偵│佐證上開犯罪事實。      │
│    │查中之證述。          │                        │
├──┼───────────┼────────────┤
│4   │澎湖縣政府警察局白沙分│高○○受有顱骨骨折併顱內│
│    │局相驗報告書、本署相驗│出血之傷害，並於110 年03│
│    │屍體證明書、三軍總醫院│月06日15時24分因中樞神經│
│    │澎湖分院診斷證明書各 1│性休克死亡。            │
│    │份。                  │                        │
├──┼───────────┼────────────┤
│5   │道路交通事故現場圖1 份│本案車禍發生後現場所留存│
│    │、現場照片41張。      │之煞車痕、車輛碎片等情形│
│    │                      │。                      │
├──┼───────────┼────────────┤
│6   │交通部公路總局高雄區監│被告駕駛自用小客車，行經│
│    │理所屏澎區車輛行車事故│澎 3 號道與縣道 203 線之│
│    │鑑定會鑑定報告 1 份。 │無號誌交岔路口時，有未注│
│    │                      │意車前狀況並隨時採取必要│
│    │                      │之安全措施之過失。      │
├──┼───────────┼────────────┤
│7   │交通部公路總局車輛行車│覆議會委員依據警繪事故現│
│    │事故鑑定覆議會鑑定報告│場圖被告車輛所殘留之煞車│
│    │1 份。                │痕，認被告於案發時未減速│
│    │                      │慢行並作隨時停車之準備，│
│    │                      │容有疏失。              │
└──┴───────────┴────────────┘
二、核被告所為，係犯刑法第276條之過失致死罪嫌。
三、依刑事訴訟法第251條第1項提起公訴。
    此  致
臺灣澎湖地方法院
中    華    民    國   110    年    7     月    30    日
                          檢  察  官  林季瑩
上述正本證明與原本無異
中    華    民    國   110    年    8     月    2     日
                          書  記  官  陳文雄
附錄本案所犯法條全文
中華民國刑法第276條
因過失致人於死者，處5 年以下有期徒刑、拘役或50萬元以下罰
金。